Burns, Eveline M. Collection of Publications 5441
Kheel Center for Labor-Management Documentation & Archives
- Die Kriegsschulden, 1930; Publication (Box 3, Folder 15)
  - Item 1: Die Kriegsschulden, 1930; Publication (Box 3, Folder 15)
    Notes: Reprinted from Stockholm, Internationale Sozial-kirchliche Zeitschrift 1930, heft 1.
- Marktprobleme, 1930; Publication (Box 3, Folder 16)
  - Item 1: Marktprobleme Rede zur Verlassungs-Feier, 1930; Publication (Box 3, Folder 16)
- Vorlesungen und Ubungen, 1930; Publication (Box 3, Folder 17)
  - Item 1: Vorlesungen und Ubungen uber Wirtshafts- und Rechtswissenschaft sowie deren Grenzgebiete, 1930; Publication (Box 3, Folder 17)
    Author: Institut fur Weltwirtschaft und Seeverkehr
    Notes: Sommer-Semester 1930
- Materialien-Sammlung, 1930-1933 (Box 3, Folder 18)
  - Item 1: Grundstrucksmarkt und Wohnungswesen der Stadt Munster in Rahmen der Leistungen Stadtischer Bodenpolitik, 1930; Publication (Box 3, Folder 18)
    Author: Martha Drerup
    Notes: Forschungsstelle fur Siedlungs- und Wohnungswesen an der Univesitat Munster. Materialien-Sammlung heft 1
  - Item 2: Industriebelastung als Faktor Productiver Marktbelebung, 1930; Publication (Box 3, Folder 18)
    Author: W. F. Bruck
    Notes: Forschungsstelle fur Siedlungs- und Wohnungswesen an der Univesitat Munster. Materialien-Sammlung heft 2
  - Item 3: Gegenwartsprobleme von Planung und Siedlung, 1931; Publication (Box 3, Folder 18)
    Author: W. F. Bruck; Karl Bockenhoff
    Notes: Forschungsstelle fur Siedlungs- und Wohnungswesen an der Univesitat Munster. Materialien-Sammlung band 3
  - Item 4: Zwei Abhandlungen uber Siedlung und Verkehr, 1932; Publication (Box 3, Folder 18)
    Author: Joseph Muller; Joseph Schroder
    Notes: Forschungsstelle fur Siedlungs- und Wohnungswesen an der Univesitat Munster. Materialien-Sammlung band 4
  - Item 5: Das Recht an Der Siedlerstelle, 1932; Publication (Box 3, Folder 18)
    Author: Alfred Wilke
    Notes: Forschungsstelle fur Siedlungs- und Wohnungswesen an der Univesitat Munster. Materialien-Sammlung band 5
  - Item 6: Verzeichnis-Sammlung der Destehenden Gesetze und Verordnungen auf dem Gebiete des Bau- un Wohnungswesen im Reich und in den Landern, 1933; Publication (Box 3, Folder 18)
    Author: Margarete Groll-Matzke
    Notes: Forschungsstelle fur Siedlungs- und Wohnungswesen an der Univesitat Munster. Materialien-Sammlung band 6
- Materialien-Sammlung, 1933; Publication (Box 3, Folder 19)
  - Item 1: Kolonialgebiete des Rheinisch-Westfalischen Industriereviers, Deutsche Inlands-Kolonien, 1933; Publication (Box 3, Folder 19)
    Notes: Forschungsstelle fur Siedlungs- und Wohnungswesen an der Univesitat Munster. Materialien-Sammlung band 7
  - Item 2: Drei Abhandlungen uber Finanzierung des Wohnungsbaues und Stadtebauprobleme, 1933; Publication (Box 3, Folder 19)
    Author: Kurt Thierbach; Walter Dallman; A. Rappaport
    Notes: Forschungsstelle fur Siedlungs- und Wohnungswesen an der Univesitat Munster. Materialien-Sammlung band 8
  - Item 3: Siedlungs-, Standorts- und Verkehrsprobleme der Industriewirtschaft. I., 1933; Publication (Box 3, Folder 19)
    Author: August Bieling
    Notes: Forschungsstelle fur Siedlungs- und Wohnungswesen an der Univesitat Munster. Materialien-Sammlung band 9
- Materialien-Sammlung, 1933-1934 (Box 3, Folder 20)
  - Item 1: Siedlungs-, Standorts- und Verkehrsprobleme der Industriewirtschaft. II., 1933; Publication (Box 3, Folder 20)
    Author: Friedrich Elshoff
    Notes: Forschungsstelle fur Siedlungs- und Wohnungswesen an der Univesitat Munster. Materialien-Sammlung band 10
  - Item 2: Zwei Jahre Vorstadtische Kleinsiedlung, 1934; Publication (Box 3, Folder 20)
    Notes: Forschungsstelle fur Siedlungs- und Wohnungswesen an der Univesitat Munster. Materialien-Sammlung band 11
- German Labor in English, 1931; Publication (Box 3, Folder 21)
  - Item 1: Local Government in Germany; Historical and Constitutional Introduction, 1931; Publication (Box 3, Folder 21)
    Author: May L. Dhonau
    Notes: pp. 176-178 from Public Administration, April, 1931.
  - Item 2: The International Forum for the Exposition of German, American and British Ideas, 1931; Publication (Box 3, Folder 21)
    Author: Thomas Mann; Karl Haushofer; Werner Sombart; Max Planck; Otto E. Lessing
    Notes: v.1:no.2 (1931:Feb.)
  - Item 3: Recent Developments in German Public Finance, with Particular Reference to the Communes, 1931; Publication (Box 3, Folder 21)
    Notes: pp. 55-60 from Public Administration, January, 1931.
- Vorabdruck aus Struktur und Rhythmus der Weltwirtschaft, 1931; Publication (Box 3, Folder 22)
  - Item 1: Vorabdruck aus Struktur und Rhythmus der Weltwirtschaft; Grundlagen einer Weltwirtschaftlichen Konjunkturlehre, 1931; Publication (Box 3, Folder 22)
    Author: Ernst Wagemann
- Gesetz uber Arbeitsvermittlung und Arbeitslosenversicherung [folder 1 of 5], 1931-1933 (Box 3, Folder 23)
  - Item 1: Gesetz uber Arbeitsvermittlung und Arbeitslosenversicherung [folder 1 of 5], 1931-1933 (Box 3, Folder 23)
    Notes: Loose pages, not in order.
- Gesetz uber Arbeitsvermittlung und Arbeitslosenversicherung [folder 2 of 5], 1931-1933 (Box 3, Folder 24)
  - Item 1: Gesetz uber Arbeitsvermittlung und Arbeitslosenversicherung [folder 2 of 5], 1931-1933 (Box 3, Folder 24)
- Gesetz uber Arbeitsvermittlung und Arbeitslosenversicherung [folder 3 of 5], 1931-1933 (Box 3, Folder 25)
  - Item 1: Gesetz uber Arbeitsvermittlung und Arbeitslosenversicherung [folder 3 of 5], 1931-1933 (Box 3, Folder 25)
- Gesetz uber Arbeitsvermittlung und Arbeitslosenversicherung [folder 4 of 5], 1931-1933 (Box 4, Folder 1)
  - Item 1: Gesetz uber Arbeitsvermittlung und Arbeitslosenversicherung [folder 4 of 5], 1931-1933 (Box 4, Folder 1)
- Gesetz uber Arbeitsvermittlung und Arbeitslosenversicherung [folder 5 of 5], 1931-1933 (Box 4, Folder 2)
  - Item 1: Gesetz uber Arbeitsvermittlung und Arbeitslosenversicherung [folder 5 of 5], 1931-1933 (Box 4, Folder 2)
- Blatter Des Deutschen Roten Kreuzes; Wohlfahrt und Sozialhygiene, 1932; Publication (Box 4, Folder 3)
  - Item 1: Blatter Des Deutschen Roten Kreuzes; Wohlfahrt und Sozialhygiene, 1932; Publication (Box 4, Folder 3)
    Author: F. Rott; von Tyszka; E. Seligmann; Johanna Schwenke; Riedel; Goeze; E. Wychgram; A. Gut
    Notes: v.11:heft 12 (1932). Sonderheft Wirtschaftsnot und Volksgesundheit
- Die Bisherigen Arbeitsbeschaffungsmassnahmen in Deutschland im Konjunkturpolitischen Zusammenhang, Publication (Box 4, Folder 4)
  - Item 1: Die Bisherigen Arbeitsbeschaffungsmassnahmen in Deutschland im Konjunkturpolitischen Zusammenhang, Publication (Box 4, Folder 4)
    Author: Ernst Wilhelm Tessin
- Franzosische und Deutsche Sozialpolitik, 1932; Publication (Box 4, Folder 5)
  - Item 1: Franzosische und Deutsche Sozialpolitik, 1932; Publication (Box 4, Folder 5)
    Author: Gotz Briefs
    Notes: Reprinted from Der International Kapitalismus und die Krise
- Bemerkungen zu den Arbeitsbeschaffungsplanen, 1932; Publication (Box 4, Folder 6)
  - Item 1: Bemerkungen zu den Arbeitsbeschaffungsplanen, 1932; Publication (Box 4, Folder 6)
    Author: Josef Dobretsberger
    Notes: Reprinted from Jahrbucher fur Nationalokonomie und Statistik, Bd.137:Folge 3: Bd.82
- Nationalsozialistisches Denton und Wirtschaft, 1932; Publication (Box 4, Folder 7)
  - Item 1: Nationalsozialistisches Denton und Wirtschaft, 1932; Publication (Box 4, Folder 7)
    Author: Rudolf Heindel; Wilhelm Link; Erich Schmiedel; Hosrt Ebel; Heinrich Link
    Notes: Kulturpolitische Schriftenreihe heft 3
- Sozialversicherung und Offentliche Fursorge, 1932; Publication (Box 4, Folder 8)
  - Item 1: Sozialversicherung und Offentliche Fursorge, 1932; Publication (Box 4, Folder 8)
    Author: Eugen Schimdt
    Notes: Sozialpolitik und Wohlfahrtspflege
- Der Wandernde Erwerbslose und das Problem siener Zufuhrung zum Arbeitsmarkt, 1932; Publication (Box 4, Folder 9)
  - Item 1: Der Wandernde Erwerbslose und das Problem siener Zufuhrung zum Arbeitsmarkt, 1932; Publication (Box 4, Folder 9)
    Author: H. Rolfes
    Notes: Der Arbeitsmarkt, Band 4
- Versicherung Fursorge und Krisenrisiko, 1932; Publication (Box 4, Folder 10)
  - Item 1: Versicherung Fursorge und Krisenrisiko, 1932; Publication (Box 4, Folder 10)
    Author: Frieda Wunderlich
    Notes: Aufbau und Ausbau der Fursorge, heft 18
- Der Freiwillige Arbeitsdienst, 1932-1933 (Box 4, Folder 11)
  - Item 1: Der Freiwillige Arbeitsdienst auf Grund der Bisherigen Erfahrungen, 1932; Publication (Box 4, Folder 11)
    Author: Ernst Schellenberg; Walter Norden
    Notes: Sonderschriften des Kommunalwissenschaftlichen Instituts an der Universitat Berlin
  - Item 2: Der Freiwillige Arbeitsdienst im Deutschen Reiche, 1933; Publication (Box 4, Folder 11)
    Notes: Ein Kommentar fur die Praxis von Dr. Gerhard Jaerisch
- Die Arbeitsschlacht der Reichsregierung, 1933; Publication (Box 4, Folder 12)
  - Item 1: Die Arbeitsschlacht der Reichsregierung, 1933; Publication (Box 4, Folder 12)
    Author: Fritz Reinhardt
- Durfen wir Noch Bauen?, 1933; Publication (Box 4, Folder 13)
  - Item 1: Durfen wir Noch Bauen?, 1933; Publication (Box 4, Folder 13)
    Author: Karl Wagner
    Notes: Schriften des Deutschen Vereins fur Wohnungsreform, heft 11
- Die Hilfsbedurftigkeitsprufung in der Arbeitslosenversicherung und Krisenfursorge, 1933; Publication (Box 4, Folder 14)
  - Item 1: Die Hilfsbedurftigkeitsprufung in der Arbeitslosenversicherung und Krisenfursorge, 1933; Publication (Box 4, Folder 14)
- Deutschland und die Weltgeschichtliche Entwicklung, 1933; Publication (Box 4, Folder 15)
  - Item 1: Deutschland und die Weltgeschichtliche Entwicklung, 1933; Publication (Box 4, Folder 15)
    Author: Oswald Spengler
    Notes: Jahre der Entscheidung, Erster Teil
- Menschen der Unordnung: Die Proletarische Wirtlichkeit im Arbeitsschicksal dr ungelernten Grossstadtjugend, 1933; Publication (Box 4, Folder 16)
  - Item 1: Menschen der Unordnung: Die Proletarische Wirtlichkeit im Arbeitsschicksal dr ungelernten Grossstadtjugend, 1933; Publication (Box 4, Folder 16)
    Author: Gertrud Staewen-Ordemann
- Die Offentliche Arbeitsbeschaffung, 1933; Publication (Box 4, Folder 17)
  - Item 1: Die Offentliche Arbeitsbeschaffung, 1933; Publication (Box 4, Folder 17)
    Author: Heinz
    Notes: Sonderdruck aus der Zeitschrift Die Gemeinde
- Das Recht der Offentlichen Fursorge: Die Verschriften des Reichs und des Landes Preussen, 1933; Publication (Box 4, Folder 18)
  - Item 1: Das Recht der Offentlichen Fursorge: Die Verschriften des Reichs und des Landes Preussen, 1933; Publication (Box 4, Folder 18)
    Notes: Textausgabe mit Verwiesungen und Sachverzeichnis
- Vorstadtische Kleinsiedlung und Eigenheimbau, 1933; Publication (Box 4, Folder 19)
  - Item 1: Vorstadtische Kleinsiedlung und Eigenheimbau, 1933; Publication (Box 4, Folder 19)
    Author: Friedrich Schmidt
    Notes: 2 Auflage
  - Item 2: Vorstadtische Kleinsiedlung und Eigenheimbau: Erganzter Rachtrag zur 2. Auflage., Publication (Box 4, Folder 19)
- Die Entwicklung der Deutschen Bauwirtschaffung und die Arbeitsbeschaffung, 1933-1936 (Box 4, Folder 20)
  - Item 1: Die Entwicklung der Deutschen Bauwirtschaffung und die Arbeitsbeschaffung im Jahre 1933, Publication (Box 4, Folder 20)
  - Item 2: Die Entwicklung der Deutschen Bauwirtschaffung und die Arbeitsbeschaffung im Jahre 1936, Publication (Box 4, Folder 20)
- Die Grenzen der Wirtschaftspolitik, 1934; Publication (Box 4, Folder 21)
  - Item 1: Die Grenzen der Wirtschaftspolitik, 1934; Publication (Box 4, Folder 21)
    Author: Oskar Morgenstern
    Notes: Beitrage zur Konjunkturforschung, nr.5
- Der Offentliche Arbeitsnachweis, 1934; Publication (Box 4, Folder 22)
  - Item 1: Der Offentliche Arbeitsnachweis, 1934; Publication (Box 4, Folder 22)
    Notes: v.10:nr.20 (1934:Jan.). Zweite Abteilung
- Das Arbeitsbuch: Kommentar, 1935; Publication (Box 4, Folder 23)
  - Item 1: Das Arbeitsbuch: Kommentar, 1935; Publication (Box 4, Folder 23)
    Author: Friedrich Syrup; Alexander Wende
- Die "Unsichtbaren" Arbeitslosen: Statistische Methoden, Soziale Tatsachen, 1935; Publication (Box 4, Folder 24)
  - Item 1: Die "Unsichtbaren" Arbeitslosen: Statistische Methoden, Soziale Tatsachen, 1935; Publication (Box 4, Folder 24)
    Author: Willi Hemmer
- Die Neugestaltung der Kleinsiedlung: Ein Ausblick und Ruckblick, 1936; Publication (Box 4, Folder 25)
  - Item 1: Die Neugestaltung der Kleinsiedlung: Ein Ausblick und Ruckblick, 1936; Publication (Box 4, Folder 25)
    Author: Hermann Bellinger
    Notes: Handbucherei des Wohnungs- und Siedlungswesens, heft 14b
- Handkommentar zu dem Gesetz uber Arbeitsvermittlung und Arbeitslosenversicherung, 1937; Publication (Box 4, Folder 26)
  - Item 1: Handkommentar zu dem Gesetz uber Arbeitsvermittlung und Arbeitslosenversicherung, 1937; Publication (Box 4, Folder 26)
    Author: Karl Fischer
    Notes: neuester fassung
- kurzarbeiterfursorge: Kommentar, 1937; Publication (Box 4, Folder 27)
  - Item 1: kurzarbeiterfursorge: Kommentar, 1937; Publication (Box 4, Folder 27)
    Author: Wilhelm Wiedemann
- Die Unterstutzende Arbeitslosenhilfe und die Statistik in der Reichsanstalt fur Arbeitsvermittlung und Arbeitslosenversicherung, 1937; Publication (Box 4, Folder 28)
  - Item 1: Die Unterstutzende Arbeitslosenhilfe und die Statistik in der Reichsanstalt fur Arbeitsvermittlung und Arbeitslosenversicherung, 1937; Publication (Box 4, Folder 28)
    Author: Hans Ulrich; Theodor Galland
    Notes: Lehrbuch fur Arbeitseinsatz und Arbeitslosenhilfe, Teil 1.
- Die Klassen auf dem Arbeitsmarkt und ihre Organisationen, 1927; Publication (Box 4, Folder 29)
  - Item 1: Die Klassen auf dem Arbeitsmarkt und ihre Organisationen, 1927; Publication (Box 4, Folder 29)
    Author: Emil Lederer; Jakob Marschak
    Notes: Grundriss der Sozialokonomik: Separatabdruck aus abteilung 9:teil 2
- Staatswissenschaften, Publication (Box 4, Folder 30)
  - Item 1: Staatswissenschaften, Publication (Box 4, Folder 30)
    Notes: Sonderdruck aus der Festschrift aus funfzig Jahren Deutscher Wissenschaft Friedrich Schmidt-Ott Dargebracht
- Sozialversicherung und Sozialversorgung, Publication (Box 4, Folder 31)
  - Item 1: Sozialversicherung und Sozialversorgung, Publication (Box 4, Folder 31)
    Author: L. Heyde
    Notes: Abdruck aus Munsterer Wirtschafts- und Sozialwissenschaftliche Abhandlungen, heft 9
- Von der Arbeitslosenversicherung zur Nothilfe fur Erwerbslose, Publication (Box 4, Folder 32)
  - Item 1: Von der Arbeitslosenversicherung zur Nothilfe fur Erwerbslose, Publication (Box 4, Folder 32)
    Author: Gerhard Albrecht
    Notes: Chapter 9, pp.241-259, from a larger work.
- Statistisches Jahrbuch fur das Deutsche Reich, 1928, Publication (Box 5, Folder 1)
  - Item 1: Statistisches Jahrbuch fur das Deutsche Reich, 1928, Publication (Box 5, Folder 1)
    Author: Statistischen Riechsamt
- Argentina, 1935-1939 (Box 5, Folder 2)
  - Item 1: Sobre un Ensayo de Escuela Serens en la Provincia de Santa Fe, 1935; Publication (Box 5, Folder 2)
    Author: Olga Cossettini
    Notes: Biblioteca Pedagogica, no.3
    Language: Spanish.
  - Item 2: Temas de Legislacion del Trabajo, 1937; Publication (Box 5, Folder 2)
    Author: Mariano R. Tissembaum
  - Item 3: Lucha Contra el Accidente del Trabajo, las Enfermedades Profesionales y del Trabajo, 1939; Publication (Box 5, Folder 2)
    Author: Departamento Provincial del Trabajo
- Los Riesgos del Trabajo Industrial, 1938; Publication (Box 5, Folder 3)
  - Item 1: Los Riesgos del Trabajo Industrial, 1938; Publication (Box 5, Folder 3)
- Instituto de Derecho del Trabajo, 1940; Publication (Box 5, Folder 4)
  - Item 1: Instituto de Derecho del Trabajo, 1940; Publication (Box 5, Folder 4)
    Author: Facultad de Ciencias Juridicas y Sociales
    Notes: Tomo 1
- Plan de Gobierno, 1947-1951, 1946; Publication (Box 5, Folder 5)
  - Item 1: Plan de Gobierno, 1947-1951, 1946; Publication (Box 5, Folder 5)
    Author: Presidencia de la Nacion
- Salario, 1938; Publication (Box 5, Folder 6)
  - Item 1: Salario, 1938; Publication (Box 5, Folder 6)
    Author: Maria Luiza Doria Bittencourt
    Notes: Dezembro, 1938.
    Language: Portuguese.
- Trabalho Feminino, 1938; Publication (Box 5, Folder 7)
  - Item 1: Trabalho Feminino, 1938; Publication (Box 5, Folder 7)
- Brazil's Industrial Evolution, 1939; Publication (Box 5, Folder 8)
  - Item 1: Brazil's Industrial Evolution, 1939; Publication (Box 5, Folder 8)
    Author: Roberto C. Simonsen
- El Trabajo Indigena Durante la Colonia Su Importancia Economica, 1948; Publication (Box 5, Folder 9)
  - Item 1: El Trabajo Indigena Durante la Colonia Su Importancia Economica, 1948; Publication (Box 5, Folder 9)
    Author: Alejandro Montero Guzman
    Notes: Memoria de prueba para optar al grado de licenciado en la facultad de ciencias juridicas y socials de la Univerisidad de Chile
- Ley Constituiva, Reglamento de los Riesgos de Enfremedad y Maternidad, Reglamento del Seguro de Invalidez, Vejez y Muerte, 1956; Publication (Box 5, Folder 10)
  - Item 1: Ley Constituiva, Reglamento de los Riesgos de Enfermedad y Maternidad, Reglamento del Seguro de Invalidez, Vejez y Muerte, 1956; Publication (Box 5, Folder 10)
    Author: Caja Costarricense de Seguro Social
- Setima Memoria Annual, 1956; Publication (Box 5, Folder 11)
  - Item 1: Setima Memoria Anual, 1956; Publication (Box 5, Folder 11)
    Author: Banco Central de Costa Rica
- Informe, 1937; Publication (Box 5, Folder 12)
  - Item 1: Informe, 1937; Publication (Box 5, Folder 12)
    Author: S. Virgilio Guerrero
    Notes: que el Sr. Teniente Coronel S. Virgilio Guerrero presenta a la H. Asamblea Nacional
- Ley de Riesgos Profesionales y Ley Sobre Seguridad e Higiene del Trabajo, 1956; Publication (Box 5, Folder 13)
  - Item 1: Ley de Riesgos Profesionales y Ley Sobre Seguridad e Higiene del Trabajo, 1956; Publication (Box 5, Folder 13)
    Author: Minsterio de Trabajo y Prevision Social
- Recopilaction de Leyes y Reglamentos Sobre Trabajo y Seguridad Social, 1954; Publication (Box 5, Folder 14)
  - Item 1: Recopilacion de Leyes y Reglamentos Sobre Trabajo y Seguridad Social, 1954; Publication (Box 5, Folder 14)
- Codigo de Trabajo y sus Reformas, 1953; Publication (Box 5, Folder 15)
  - Item 1: Codigo de Trabajo y sus Reformas, 1953; Publication (Box 5, Folder 15)
    Author: Minsterio de Educacion Publica
- Codigo de Trabajo y sus Reformas Contenidas en Decreto Numero 570 del Presidente de la Republica, 1956; Publication (Box 5, Folder 16)
  - Item 1: Codigo de Trabajo y sus Reformas Contenidas en Decreto Numero 570 del Presidente de la Republica, 1956; Publication (Box 5, Folder 16)
    Author: Ministerio de Gobernacion
    Notes: Decreto Numero 330 del Congreso
- Bibliografia del Trabajo y de la Prevision Social en Mexico, 1928; Publication (Box 5, Folder 17)
  - Item 1: Bibliografia del Trabajo y de la Prevision Social en Mexico, 1928; Publication (Box 5, Folder 17)
    Author: Vicente Lombardo Toledano
    Notes: Monografias Bibliograficas Mexicanas, n.13
- Memoria de la Secretaria de Industria, Comerico y Trabajo, 1929; Publication (Box 5, Folder 18)
  - Item 1: Memoria de la Secretaria de Industria, Comerico y Trabajo, 1929; Publication (Box 5, Folder 18)
    Author: Ramon P. de Negri
- La Legislacion del Trabajo en Mexico, 1933; Publication (Box 5, Folder 19)
  - Item 1: La Legislacion del Trabajo en Mexico, 1933; Publication (Box 5, Folder 19)
    Notes: La Constitucion y la Ley Federal de Trabajo: Estudio Comparado
- Memoria C.R.O.M., 1934; Publication (Box 5, Folder 20)
  - Item 1: Memoria C.R.O.M., 1934; Publication (Box 5, Folder 20)
    Author: CROM (Confederacion Regional Obrera Mexicana)
- Memoria Presentada por el C. Ingeniero Juan De d. Bojorquez, 1934; Publication (Box 6, Folder 1)
  - Item 1: Memoria Presentada por el C. Ingeniero Juan De d. Bojorquez, 1934; Publication (Box 6, Folder 1)
    Author: Departamento del Trabajo
- Los Creditos de los Trabajadores y su Preferencia Absoluta. Los Trabajadores Intelectuales y la Ley del Trabajo., 1935; Publication (Box 6, Folder 2)
  - Item 1: Los Creditos de los Trabajadores y su Preferencia Absoluta. Los Trabajadores Intelectuales y la Ley del Trabajo., 1935; Publication (Box 6, Folder 2)
    Notes: Cuadernos de Derecho Obrero, no.1
- Social and Economic Program of Mexico, 1935; Publication (Box 6, Folder 3)
  - Item 1: Social and Economic Program of Mexico, 1935; Publication (Box 6, Folder 3)
    Author: w. w. Cumberland; R. A. McGowan; Joseph Thorning; Ramon Beteta
    Language: English;Spanish.
- Report of the National Committee, 1938; Publication (Box 6, Folder 4)
  - Item 1: Report of the National Committee, 1936-1937, 1938; Publication (Box 6, Folder 4)
    Author: CTM (Confederacion de Trabajadores de Mexico)
  - Item 2: Report of the National Committee, 1936-1937, 1938; Publication (Box 6, Folder 4)
- Contrato Colectivo De Trabajo, 1948; Publication (Box 6, Folder 5)
  - Item 1: Contrato Colectivo De Trabajo, 1928; Publication (Box 6, Folder 5)
    Author: Sindicato Mexicano de Electricistas
- Memoria de Labores, 1958; Publication (Box 6, Folder 6)
  - Item 1: Memoria de Labores, 1958; Publication (Box 6, Folder 6)
    Author: Secretaria del Trabajo y Prevision Social
- Tercera Parte del Trabajo y la Prevision Social, Publication (Box 6, Folder 7)
  - Item 1: Tercera Parte del Trabajo y la Prevision Social, Publication (Box 6, Folder 7)
    Notes: From Industria, Comercio y Trabajo
- Estatutos de la Caja de Auxilios de Vendedores de Diarios y Revistas, 1940; Publication (Box 6, Folder 8)
  - Item 1: Estatutos de la Caja de Auxilios de Vendedores de Diarios y Revistas, 1940; Publication (Box 6, Folder 8)
    Author: Caja de Auxilios de Vendedores de Diarios y Revistas
- Codigo del Trabajo, 1946; Publication (Box 6, Folder 9)
  - Item 1: Codigo del Trabajo, 1946; Publication (Box 6, Folder 9)
    Author: Jose M. Zelaya
- Memoria de las Labores Realizadas, 1952-1953 (Box 6, Folder 10)
  - Item 1: Memoria de las Labores Realizadas por el Ministerio del Trabajo, 1952-1953 (Box 6, Folder 10)
    Author: Ministerio del Trabajo
- Memoria de las Labores Realizadas, 1953-1954 (Box 6, Folder 11)
  - Item 1: Memoria de las Labores Realizadas por el Ministerio del Trabajo, 1953-1954 (Box 6, Folder 11)
- Memoria de las Labores Realizadas, 1954-1955 (Box 6, Folder 12)
  - Item 1: Memoria de las Labores Realizadas por el Ministerio del Trabajo, 1954-1955 (Box 6, Folder 12)
    Author: Ramiro Sacasa Guerrero
- Escuela Elemental Peruana, 1939; Publication (Box 6, Folder 13)
  - Item 1: Cartones Complementarios al Primer Libro de la Excuela Elemental Peruana, 1939; Publication (Box 6, Folder 13)
    Author: E. Ponce Rodriguez
- Y Despues de la Guerra ?Que?, 1946; Publication (Box 6, Folder 14)
  - Item 1: Y Despues de la Guerra ?Que?, 1946; Publication (Box 6, Folder 14)
    Author: Victor Raul Haya de la Torre
    Notes: Coleccion Mundo Nuevo